臺灣桃園地方法院小額民事判決　　　 109年度桃小字第2083號
原　　　告　林國忠　

訴訟代理人　鄭三川律師
被　　　告　王結興　
訴訟代理人　馮景苹　
上列當事人間請求損害賠償事件，本院於民國110 年10月28日言
詞辯論終結，判決如下：
    主    文
一、被告應給付原告新臺幣6,000 元，及自民國一○九年八月十
    一日起至清償日止，按週年利率百分之五計算之利息。
二、原告其餘之訴駁回。
三、訴訟費用由被告負擔百分之十，餘由原告負擔。
四、本判決第一項得假執行。但被告如以新臺幣6,000 元為原告
    預供擔保，得免為假執行。
    事實及理由
一、原告主張：原告於民國107 年6 月29日19時2 分許，駕駛車
    牌號碼0000-00 號自用小貨車（下稱系爭車輛），沿桃園市
    大園區國際路1 段往竹圍方向行駛，行經桃園市大園區國際
    路1 段與圳頭里4 、5 、6 鄰之交岔路口（下稱事故路口）
    時，遭被告騎乘車牌號碼000-000 號普通重型機車（下稱肇
    事車輛）違規跨越黃色之槽化線及未禮讓幹線道車輛，自系
    爭車輛駕駛座之左後方撞擊，致原告受有車輛維修費用共計
    新臺幣（下同）60,000元之損失，爰依侵權行為之法律關係
    提起本件訴訟，請求被告損害賠償等語，並聲明：被告應給
    付原告60,000元，及自起訴狀繕本送達翌日起至清償日止，
    按週年利率5 ％計算之利息。
二、被告則以：被告之住處位在桃園市大園區圳頭里1 、2 、3
    鄰之方向，對向圳頭里4 、5 、6 鄰則是通往公墓之方向，
    被告當天係下班騎車要回家，又肇事車輛遭撞擊後，車頭仍
    是朝圳頭里1 、2 、3 鄰之方向，則被告當天之行向應係往
    圳頭里1 、2 、3 鄰之方向；再事故現場為無號誌之交岔路
    口，地上殘留本案機車遭系爭車輛撞擊後之刮地痕長達21.7
    公尺，可見原告行經該路口並未減速慢行，且未注意車前狀
    況，應認本件交通事故之肇因係原告，被告並無過失存在等
    語，資為抗辯，並聲明：㈠原告之訴駁回。㈡願供擔保，請
    准宣告免予假執行。
三、本院得心證之理由：
  ㈠按因故意或過失，不法侵害他人之權利者，負損害賠償責任
    。汽車、機車或其他非依軌道行駛之動力車輛，在使用中加
    損害於他人者，駕駛人應賠償因此所生之損害，民法第184
    條第1 項前段、第191 條之2 前段分別定有明文。又汽車行
    駛時，駕駛人應注意車前狀況，並隨時採取必要之安全措施
    ；槽化線，用以引導車輛駕駛人循指示之路線行駛，並禁止
    跨越。劃設於交岔路口、立體交岔之匝道口或其他特殊地點
    ，道路交通安全規則第94條第3 項及道路交通標誌標線號誌
    設置規則第171 條第1 項分別定有明文。經查，系爭車輛與
    肇事車輛於上開時間、地點發生碰撞後，系爭車輛之左前車
    頭及左前擋風玻璃受有損害乙情，業據原告提出估價單、道
    路交通事故現場圖、道路交通事故調查表㈠、調查報告表㈡
    及現場照片等（見本院卷第21至23頁、第27至29頁、第33至
    38頁）在卷可參，被告對此亦未爭執或抗辯（見本院卷第68
    至69頁），是此部分之事實，應先堪以認定。
  ㈡原告於警詢時陳稱：我當時駕駛系爭車輛自國際路1 段之內
    線車道往桃園臺北之方向行駛，被告則是騎乘肇事車輛自我
    車輛左手邊橫切過來等語（見本院卷第30頁背面），核與被
    告於偵訊時自承：我當時騎乘肇事車輛在國際路的路邊直直
    騎，被告是從我右前方行駛過來的等語（轉引自本院110 年
    度簡字第30號判決，見本院卷第117 頁背面）大致相符；又
    參以系爭車輛之左前保險桿向外彎曲變形、左前大燈附近之
    車殼因撞擊而凹陷，且系爭車輛之左前擋風玻璃亦因碰撞而
    龜裂，並由內向外翻出乙情，有系爭車輛毀損照片（見本院
    卷第17至18頁、第35頁背面至第37頁）在卷可佐，亦與原告
    上開所述系爭車輛之左方遭到撞擊之過程相符，足見被告當
    時騎乘肇事車輛係自系爭車輛之左方駛近，肇事車輛遂與系
    爭車輛之左前方車頭處發生碰撞無疑。
  ㈢而被告事後雖改稱其行向係在系爭車輛之右側方向等語（見
    本院卷第68頁）。然查，被告於偵訊時曾供認其行向係在系
    爭車輛左側方向等節，業已如上所述，況若肇事車輛係自系
    爭車輛之右側方向駛近者，則系爭車輛之左前保險桿與肇事
    車輛發生碰撞後，因撞擊擠壓之緣故，系爭車輛之左前保險
    桿理應向內彎曲變形，惟系爭車輛之左前保險桿卻係向外彎
    曲變形，顯與被告所述自系爭車輛右方駛近之行向不符，益
    徵系爭車輛是遭受到左側方向之來車撞擊至明。
  ㈣至肇事車輛於碰撞後，車頭雖係朝向桃園市大園區圳頭里1
    、2 、3 鄰之方向，然車輛發生碰撞後，或因撞擊之力道、
    角度等緣故致車輛轉向等情實屬常見；再參以被告位在桃園
    市大園區後館37之3 號之居處雖係在桃園市大園區圳頭里1
    、2 、3 鄰之方向，然其桃園市大園區後館三路62巷6 號之
    住處係位在桃園市大園區圳頭里4 、5 、6 鄰之方向，則本
    院自難僅以本件交通事故發生後，肇事車輛之車頭行向及被
    告之居處址為有利被告之認定。
  ㈤系爭車輛於本案交通事故發生時係行駛在上開路段之內側車
    道，且被告騎乘機車自其左側方向駛近乙情，業經本院認定
    如上，而桃園市大園區國際路1 段之中間劃設有黃色之槽化
    線，並藉此分隔不同行向之車道乙情，有道路交通事故現場
    圖及現場照片（見本院卷第9 頁、第11至13頁、第33至34頁
    ）在卷可憑，是被告騎乘肇事車輛未遵循行向指示，反跨越
    黃色之槽化線至原告行向之車道上，釀成本件交通事故，揆
    諸上開規定，原告主張被告有違規跨越黃色之槽化線及未禮
    讓幹線道車輛先行之過失存在，洵屬有據。
  ㈥另被告雖主張原告有未注意車前狀況之過失等語（見本院卷
    第69頁）。惟參與交通之人，可信賴其他參與交通之對方能
    遵守交通規則，同時為必要之注意，謹慎採取適當之行動，
    而對於不可知之對方違規行為並無預防之義務，此即所謂信
    賴原則，最高法院91年台上字第168 號民事判決參照。查，
    系爭車輛行駛在上開路段之內側車道上，其左方劃設有黃色
    之槽化線，則原告駕駛系爭車輛行駛在上開路段本不會預期
    左方會有來車進入其車道上，故被告突有前開違規騎車之舉
    ，原告自無注意之可能性，揆諸上開說明，則原告自無未注
    意車前狀況之過失。
  ㈦損害賠償金額：
  ⒈負損害賠償責任者，除法律另有規定或契約另有訂定外，應
    回復他方損害發生前之原狀，且債權人得請求支付回復原狀
    所必要之費用，以代回復原狀，民法第213 條第1 、3 項定
    有明文。又物被毀損者，被害人除得依民法第196 條行使權
    利外，亦得依第213 條第3 項請求支付回復原狀所必要之費
    用，最高法院107 年度台上字第1618號民事判決參照。債權
    人所得請求者既為回復原狀之必要費用，倘以修復費用為估
    定其回復原狀費用之標準，則修理材料以新品換舊品時，即
    應予折舊，最高法院96年度台上字第854 號民事判決參照。
    另依行政院財政部發布之固定資產耐用年數表及固定資產折
    舊率表規定，汽車如非屬運輸業用客車、貨車，耐用年數為
    5 年，依定率遞減法每年折舊千分之369 ，其最後1 年之折
    舊額，加歷年折舊累計額，總和不得超過該資產成本原額之
    10分之9 。
  ⒉經查，系爭車輛修復費用60,000元等情，有估價單（見本院
    卷第21至23頁）附卷可稽，惟零件費用既係以舊換新，即應
    計算折舊，而系爭車輛為自用小貨車，非屬運輸業用客車、
    貨車，且出廠日係96年11月乙節，有公路監理電子閘門附卷
    可參，系爭車輛至本件車禍事故發生之107 年6 月29日止，
    使用已逾5 年期間，原告復同意上開金額均以零件折舊計算
    （見本院卷第113 頁），則揆諸上開折舊規定，零件部分費
    用折舊後之金額應為6,000 元（計算式：60,000×0.1 ＝6,
    000 ），故原告請求被告給付系爭車輛修復之費用6,000 元
    ，自屬有據。
四、末按給付有確定期限者，債務人自期限屆滿時起，負遲延責
    任；給付無確定期限者，債務人於債權人得請求給付時，經
    其催告而未為給付，自受催告時起，負遲延責任。其經債權
    人起訴而送達訴狀，或依督促程序送達支付命令，或為其他
    相類之行為者，與催告有同一之效力；又遲延之債務，以支
    付金錢為標的者，債權人得請求依法定利率計算之遲延利息
    ，而應付利息之債務，其利率未經約定，亦無法律可據者，
    週年利率為5 ％，民法第229 條第1 項、第2 項、第233 條
    第1 項前段及第203 條分別定有明文。查，本件原告請求請
    求被告給付系爭車輛回復原狀費用6,000 元部分，係以支付
    金錢為標的，且無確定期限，又未約定利息，則被告應自受
    催告時起，負遲延責任，則原告就上述得請求之金額，併請
    求自起訴狀繕本送達被告之翌日即109 年8 月11日（於109
    年7 月31日寄存送達於桃園市政府警察局大園分局潮音派出
    所，見本院卷第42頁）起至清償日止，按年息5 ％計算之利
    息，亦屬有據。
五、綜上所述，原告依侵權行為之法律關係，請求被告給付6,00
    0 元，及自109 年8 月11日起至清償日止，按週年利率5%計
    算之利息，為有理由，應予准許。逾此範圍之請求，為無理
    由，應予駁回。
六、本件原告勝訴部分，係就民事訴訟法第427 條訴訟適用簡易
    程序所為被告敗訴之判決，依同法第389 條第1 項第3 款之
    規定，應依職權宣告假執行。另依同法第436 條第2 項準用
    同法第392 條第2 項規定，依被告之聲請宣告被告預供擔保
    得免為假執行。
七、本件事證已臻明確，兩造其餘主張、陳述及所提之證據，經
    審酌判決結果並無影響，爰不逐一論述，附此敘明。
八、訴訟費用負擔之依據：民事訴訟法第79條。
中    華    民    國   110    年    11    月    26    日
                  桃園簡易庭  法  官  顏嘉漢
以上為正本係照原本作成。
如不服本判決，應於送達後20日內，向本院提出上訴狀並表明上
訴理由，如於本判決宣示後送達前提起上訴者，應於判決送達後
20日內補提上訴理由書（須附繕本）。
如委任律師提起上訴者，應一併繳納上訴審裁判費。
中    華    民    國   110    年    11    月    26    日
                              書記官  楊上毅
附錄：
一、民事訴訟法第436條之24第2項：
    對於小額程序之第一審裁判上訴或抗告，非以其違背法令為
    理由，不得為之。
二、民事訴訟法第436條之25：
    上訴狀內應記載上訴理由，表明下列各款事項：
    ㈠原判決所違背之法令及其具體內容。
    ㈡依訴訟資料可認為原判決有違背法令之具體事實。
三、民事訴訟法第471條第1項：（依同法第436條之32第2項規定
    於小額事件之上訴程序準用之）
    上訴狀內未表明上訴理由者，上訴人應於提起上訴後20日內
    ，提出理由書於原第二審法院；未提出者，毌庸命其補正，
    由原第二審法院以裁定駁回之。